臺灣臺中地方法院刑事判決　　　　　　 100年度訴字第2434號
公　訴　人　臺灣臺中地方法院檢察署檢察官
被　　　告　劉正和
指定辯護人　本院公設辯護人梁乃莉
上列被告因違反毒品危害防制條例案件，經檢察官提起公訴（10
0年度偵字第17829號），本院判決如下：
    主    文
劉正和販賣第二級毒品，處有期徒刑年捌月。未扣案販賣第二
級毒品所得新臺幣肆萬元沒收，如全部或一部不能沒收時，以其
財產抵償之，扣案之電子磅秤壹臺及SonyEricsson牌行動電話壹
支（序號000000000000000號，內含門號000
0000000號SIM 卡壹張），均沒收。
    犯罪事實
一、劉正和（綽號「正仔」）知悉甲基安非他命係毒品危害防制
    條例第2 條第2 項第2 款所規定之第二級毒品，不得非法持
    有、販賣，竟仍基於販賣第二級毒品甲基安非他命之犯意，
    於民國99年6 月4 日下午3 時1 分許、同日下午3 時5 分許
    、同日晚上7 時38分許，胡宗邦以其持有之門號0000000000
    號行動電話撥打其持有之門號0000000000號行動電話聯絡購
    毒事宜，之後由胡宗邦前往高雄市與劉正和會面，惟因劉正
    和無法當場提供足量之第二級毒品甲基安非他命予胡宗邦，
    遂由胡宗邦於同日晚上9 時33分許至翌日凌晨28分許間之某
    時，在劉正和高雄市○○區○○路32號5 樓之5 住處，先行
    交付新臺幣（下同）4 萬元購買甲基安非他命1 兩之價金予
    劉正和。嗣劉正和取得足量之第二級毒品甲基安非他命後，
    於同年月7 日凌晨0 時許，搭車前往臺中市，並於同日凌晨
    2 時40分許抵達臺中市後，以其持有之門號0000000000號行
    動電話撥打胡宗邦持有之門號0000000000號行動電話，與胡
    宗邦相約見面之地點，胡宗邦、張農麟遂於同日時44分許駕
    車前往臺中市和欣客運朝馬站與劉正和會面，並搭載劉正和
    一同前往臺中市○○路○ 段與寧夏路口之「全國KTV 」，後
    劉正和於同日凌晨3 時30分許，在「全國KTV 」包廂之廁所
    內，交付第二級毒品甲基安非他命1 兩予胡宗邦，胡宗邦再
    在該包廂廁所門口，將上開第二級毒品甲基安非他命1 兩交
    付予張農麟，張農麟遂基於販賣第二級毒品甲基安非他命之
    個別犯意，於同年月11日、同年月12日將上開毒品中1,000
    元及2,000 價量之第二級毒品甲基安非他命，分別販賣予林
    煥為、翁永建（張農麟販賣第二級毒品予林煥為、翁永建部
    分，業經本院以99年度訴字第3642號判決在案）。嗣經臺灣
    臺中地方法院檢察署檢察官指揮司法警察偵辦胡宗邦、張農
    麟販賣毒品案件，而循線查悉上情，並扣得如附表所示之物
    。
二、案經臺中市政府警察局東勢分局報告臺灣臺中地方法院檢察
    署檢察官偵查起訴。
    理    由
壹、證據能力部分
一、刑事訴訟法第159 條之1 第2 項規定：「被告以外之人於偵
    查中向檢察官所為之陳述，除顯有不可信之情況者外，得為
    證據。」，故被告以外之人於偵查中向檢察官所為之陳述，
    其性質要屬傳聞證據，但依該項立法理由之說明，現階段刑
    事訴訟法規定檢察官代表國家偵查犯罪、實施公訴，依法其
    有訊問被告、證人及鑑定人之權，證人、鑑定人且須具結，
    而實務運作時，偵查中檢察官向被告以外之人所取得之陳述
    ，原則上均遵守法律規定，不致違法取供，其可信性極高，
    為兼顧理論與實務，在除顯有不可信之情況者外，被告以外
    之人於偵查中向檢察官所為之陳述，得為證據。所謂「顯有
    不可信之情況」，係指陳述是否出於供述者之真意，有無違
    法取供情事之信用性而言，故應就偵查筆錄製作之原因、過
    程及其功能等加以觀察其信用性，據以判斷該項陳述是否有
    顯不可信之情況，並非對其陳述內容之證明力如何加以論斷
    （最高法院94年度臺上字第629 號判決意旨可資參照）。經
    查，本案證人胡宗邦、張農麟於偵查中具結證述之內容，查
    無前述之顯有不可信之情況者，依上開之說明，具有證據能
    力。且上開證人2 人之證言，經被告劉正和、辯護人、檢察
    官於本院準備程序時同意作為證據（見本院卷第80頁），其
    意即等同於認為上開證人2 人於偵查中之陳述，並無顯有不
    可信之情形存在，另再經本院將上開2 位證人之偵訊筆錄提
    示予被告供其閱覽並告以要旨，則該證人2 人於偵查中之陳
    述即屬完足調查之證據，而得作為判斷之依據。
二、按所謂被告以外之人於審判外之陳述，係指被告以外之人就
    其曾經參與或見聞之事實，事後追憶並於審判外為陳述者而
    言。如被告以外之人係被告犯罪之共同正犯、共犯、相對人
    、被害人或其他關係人，而於被告實行犯罪行為時與被告為
    言詞或書面對談，且其對話之本身即係構成被告犯罪行為之
    部分內容者，因非屬其事後就曾經與聞之事實所為之追憶，
    自與審判外之陳述有間，二者不容混淆。又國家基於犯罪偵
    查之目的，對被告或犯罪嫌疑人進行通訊監察，乃係以監控
    與過濾受監察人通訊內容之方式，蒐集對其有關之紀錄，並
    將該紀錄予以查扣，作為認定犯罪與否之證據，屬於刑事訴
    訟上強制處分之一種，而監聽係通訊保障及監察法所定通訊
    監察方法之一，司法警察機關依法定程序執行監聽取得之錄
    音，係以錄音設備之機械作用，真實保存當時通訊之內容，
    如通訊一方為受監察人，司法警察在監聽中蒐集所得之通訊
    者對話，若其通話本身即係被告進行犯罪中構成犯罪事實之
    部分內容，則依前開說明，自與所謂「審判外之陳述」無涉
    ，應不受傳聞法則之規範，當然具有證據能力（最高法院97
    年度臺上字第1069號判決意旨參照）。又按有事實足認被告
    或犯罪嫌疑人有最輕本刑為3 年以上有期徒刑之罪嫌，並危
    害國家安全或社會秩序情節重大，而有相當理由可信其通訊
    內容與本案有關，且不能或難以其他方法蒐集或調查證據者
    ，得發通訊監察書，通訊保障及監察法第5 條第1 項第1 款
    亦定有明文。臺中市政府警察局東勢分局依據臺灣桃園地方
    法院核發之99年聲監字第467 號通訊監察書，於核准期間內
    進行通訊監察，有上開通訊監察書在卷可佐（見警卷第7 頁
    至第10頁）；且被告所涉犯係販賣第二級毒品罪，係最輕本
    刑為7 年以上有期徒刑之罪，而該等犯罪類型之犯罪過程多
    係透過電話通聯並以代號、暗碼等隱晦方式暗中進行，其犯
    罪結果戕害不特定國人之身心健康甚鉅，自屬危害社會秩序
    情節重大，而有相當理由可信犯罪嫌疑人之通訊內容要與涉
    案情節有關，且難以其他方法蒐集或調查證據者，又監聽過
    程中尚查無任何不法或不當侵害人權保障之情事，自屬符合
    通訊保障及監察法第5 條第1 項第1 款、第2 項之規定，核
    係依法所為之監聽，尚無不法取證情事或違背法定程序之處
    ，則基於該通訊監察所取得之監聽電話錄音自具有證據能力
    。
三、再按依據監聽錄音結果予以翻譯而製作之通訊監察譯文，乃
    該監聽錄音內容之顯示，此為學理上所稱之派生證據，屬於
    文書證據之一種。此於被告或訴訟關係人對其譯文之真實性
    發生爭執或有所懷疑時，法院固應依刑事訴訟法第156 條之
    1 第2 項規定勘驗該監聽之錄音帶踐行調查證據之程序，以
    確認該錄音聲音是否為本人及其內容與通訊監察譯文之記載
    是否相符；然如被告或訴訟關係人對其監聽錄音之譯文真實
    性並不爭執，顯無辨認其錄音聲音之調查必要性。是法院於
    審判期日就此如已踐行提示通訊監察譯文供當事人辨認或告
    以要旨，使其表示意見等程序並為辯論者，其所為之調查證
    據程序即無不合（最高法院96年度臺上字第1869號判決意旨
    參照），本案檢察官、被告及辯護人於本院準備程序中表示
    對於卷附之通訊監察譯文同意作為證據（見本院卷第80頁）
    ，即對上開通訊監察譯文之真實性並不爭執（刑訴第159 條
    之5 ），本院並於審判期日踐行提示該通訊監察譯文供當事
    人辨認或告以要旨，使其表示意見，是上開通訊監察譯文本
    院審酌該書面作為時之情況，認為適當作為證據。又按刑事
    訴訟法第158 條之4 之規定，係對於除法律另有規定者外，
    其他違反法定程序蒐得各類證據之證據能力如何認定，設其
    總括性之指導原則。其規範目的在於要求實施刑事訴訟程序
    之公務員，於蒐求證據之初始與過程中，應恪遵程序正義，
    不得違法侵權。如有違反，於個案審酌客觀權衡之結果，或
    將導致證據使用禁止之法效。至於蒐得證據之最後，由執行
    職務之公務員製作之文書，除刑事訴訟法有定其程式，應依
    其規定外，依同法第39條之規定，均應記載製作之年、月、
    日及其所屬機關，由製作人簽名。此屬證據取得後文書製作
    法定程式之遵守，無關乎刑事訴訟法第158 條之4 係規定證
    據取得過程（程序）適法性之認定。公務員製作之文書未經
    製作人簽名，除本法有特別規定（如第46條）外，是否無效
    或係不合法律上之程式而得命補正，抑屬證據證明力之問題
    ，由法院就文書之性質（意思文書或報告文書），視各個情
    形自由判斷（最高法院97年度臺上字第96號判決意旨參照）
    。本案之通訊監察譯文，原未依刑事訴法第39條之規定，記
    載製作之年、月、日，有卷附之通訊監察譯文可憑（見警卷
    第11頁至28頁）。該文書製作過程雖未遵守法定程式，但依
    前揭最高法院判決意旨，此屬證據取得後文書之製作，非屬
    證據取得之過程，與刑事訴訟法第158 條之4 規定無涉。故
    本案此部分並無法律特別規定而應認定無效，且經本院命臺
    中市政府警察局東勢分局偵查隊林旻賢偵查佐依法補正（見
    本院卷第49至66頁），其文書程式不備之處業經補正，併予
    敘明。
四、又按動電話通聯紀錄，係行動電話發話、受話之有關電話號
    碼、發（受）話基地臺位置、發（受）話日、時、分、秒及
    發（受）話耗費時間等事項紀錄，其用途是作為收取電話費
    或證明電話發（受）話紀錄之用，上述資料於電話發（受）
    話時，電信公司之機房電腦即利用磁片紀錄，固定時間將磁
    片之紀錄利用電腦列印，係機械性列印之通聯紀錄，並非供
    述證據，而無傳聞法則之適用。查卷附被告所持用之門號00
    00000000號行動電話雙向通聯紀錄（見警卷第150 頁至第15
    6 頁），係機械性列印之通聯紀錄，揆諸前揭說明，並非供
    述證據，不受傳聞法則之限制，亦核無違法取得之情形，自
    具有證據能力，合先敘明。
五、末查扣案之如附表編號2 及編號8 所示之物，均非屬供述證
    據而無傳聞法則之適用。且上開扣案之物品係警方於99年6
    月10日持臺灣高雄地方法院99年度聲搜字第927 號搜索票在
    被告前揭高雄市○○區○○路32號5 樓之5 住處執行搜索時
    所查扣等情，有前揭搜索票、搜索扣押筆錄、扣押物品目錄
    表在卷可按（見警卷第162 頁至第166 頁），足見上開扣押
    物係由警員依法定程序合法扣得，且亦與本案具有關聯性，
    自均有證據能力。
貳、犯罪事實認定部分
一、上揭犯罪事實，業據被告於本院審理中坦承不諱（見本院卷
    第100 頁、第108 頁），核與證人胡宗邦、張農麟於偵查中
    及本院審理時之證述相符（見偵卷第10頁至第12頁、本院卷
    第101 頁至第105 頁），並有臺灣桃園地方法院99年度聲監
    字第467 號通訊監察書（見警卷第7 頁至第10頁）、通訊監
    察譯文（見本院卷第49頁至第66頁）、被告所持用之門號00
    00000000號行動電話申登人資料及雙向通聯紀錄（見警卷第
    132 頁、第150 頁至第156 頁）、證人張農麟臺灣高等法院
    被告前案紀錄表及本院99年度訴字第3642號判決（見本院卷
    第12頁、第18頁至第23頁）、監聽錄音光碟附卷可參，復有
    如附表編號2 及編號8 所示之物扣案可佐。
二、另按販賣毒品之所謂販賣行為，係行為人基於營利之目的，
    而販入或賣出毒品而言。販賣毒品者，其主觀上須有營利之
    意圖，且客觀上有販賣之行為，即足構成，至於實際上是否
    已經獲利，則非所問。即於有償讓與他人之初，係基於營利
    之意思，並著手實施，而因故無法高於購入之原價出售，最
    後不得不以原價或低於原價讓與他人時，仍屬販賣行為。必
    也始終無營利之意思，縱以原價或低於原價有償讓與他人，
    方難謂為販賣行為，而僅得以轉讓罪論處（最高法院93年度
    臺上字第1651號刑事判決意旨參照）。又販賣甲基安非他命
    ，本無一定價格，各次買賣之價格，當亦各有差異，隨供需
    雙方之資力、關係之深淺、需求之數量、貨源之充裕與否、
    販賣者對於資金之需求如何即殷切與否，以及政府查緝之態
    度，進而為各種不同之風險評估，而為機動性之調整，是其
    價格標準，自非一成不變，且販賣者從各種「價差」或「量
    差」或係「純度」謀取利潤方式，或有差異，然其所圖利益
    之非法販賣行為目的，則屬相同，並無二致。本件被告所為
    上開販賣甲基安非他命之犯行，雖未能查得其獲利情形，惟
    毒品危害防制條例所處罰之「販賣」毒品罪，所著重者為在
    主觀上有藉以牟利之惡性，販毒者「營利」之意圖係從客觀
    之社會環境、情況及證人、物證等資料，依據證據法則綜合
    研判認定。衡諸甲基安非他命量微價高，且依一般社會通念
    以觀，販毒行為在通常情形下，均係以牟利為其主要誘因及
    目的。從而，舉凡其有償交易，尚難因無法查悉其販入價額
    ，以作為是否高價賣出之比較，即委無營利之意思，而阻卻
    販賣犯行之追訴。本件被告確有前揭犯罪事實欄所載之販賣
    毒品行為，業經其於本院審理時自白在卷，且經調查屬實，
    其於本院審理時，亦承認其有販賣第二級毒品甲基安非他命
    以營利之主觀犯意（見本院卷第100 頁），是揆諸上述，被
    告係意圖營利而販賣第二級毒品，要無疑義。
三、綜上所述，被告之任意性自白與事實相符，其販賣第二級毒
    品甲基安非他命之犯行，堪以認定，應予依法論科。
、論罪科刑部分
一、按毒品危害防制條例第2 條第2 項第2 款規定，甲基安非他
    命係屬列管之第二級毒品，不得非法持有、轉讓、販賣。是
    核被告所為係犯毒品危害防制條例第4 條第2 項之販賣第二
    級毒品罪。被告持有第二級毒品1 兩之低度行為，為販賣第
    二級毒品之高度行為所吸收，爰不另論罪。
二、再按毒品危害防制條例第17條第2 項規定：「犯第4 條至第
    8 條之罪於偵查及審判中均自白者，減輕其刑。」係為鼓勵
    是類犯罪行為人自白、悔過，並期訴訟經濟、節約司法資源
    而設。一般而言，固須於偵查及審判中皆行自白，始有適用
    ，缺一不可。但所謂「自白」，係指被告（或犯罪嫌疑人）
    承認自己全部或主要犯罪事實之謂。其承認犯罪事實之方式
    ，並不以出於主動為必要，即或經由偵、審機關之推究訊問
    而被動承認，亦屬自白。此與「自首」須於尚未發覺犯人之
    前，主動向有偵查犯罪權限之公務員或機關陳述其犯罪事實
    ，進而接受裁判者不同。又訊問被告應先告知犯罪嫌疑及所
    犯所有罪名。罪名經告知後，認為應變更者，應再告知；訊
    問被告，應與以辯明犯罪嫌疑之機會；如有辯明，應命就其
    始末連續陳述；其陳述有利之事實者，應命其指出證明之方
    法。刑事訴訟法第95條第1 款、第96條分別定有明文。而上
    開規定，依同法第100 條之2 於司法警察官或司法警察詢問
    犯罪嫌疑人時，準用之。從而，司法警察調查犯罪於製作警
    詢筆錄時，就該犯罪事實未曾詢問；檢察官於起訴前亦未就
    該犯罪事實進行偵訊，形同未曾告知犯罪嫌疑及所犯罪名，
    即逕依其他證據資料提起公訴，致使被告無從於警詢及偵查
    中辯明犯罪嫌疑，甚或自白，以期獲得減刑寬典處遇之機會
    ，難謂非違反上開程序規定，剝奪被告之訴訟防禦權，違背
    實質正當之法律程序；於此情形，倘認被告於嗣後之審判中
    自白，仍不得依上開規定減輕其刑，顯非事理之平，自與法
    律規範之目的齟齬，亦不符合憲法第16條保障之基本訴訟權
    。故而，在承辦員警未行警詢及檢察官疏未偵訊，即行結案
    、起訴之特別狀況，祇要審判中自白，應仍有上揭減刑寬典
    之適用，俾符合該條項規定之規範目的（最高法院100 年度
    臺上字第3692號判決意旨參照）。查本件於警詢及檢察官偵
    訊時，負責調查或偵訊之警察或檢察官均未曾就被告販賣第
    二級毒品之犯罪事實予以調查、詢（訊）問，而被告就本件
    販賣第二級毒品之犯行於本院審理時業已自白在卷（見本院
    卷第100 頁、第108 頁），則依前揭最高法院判決意旨，本
    院仍得依毒品危害防制條例第17條第2 項之規定，減輕其刑
    。
三、復按量刑固屬法院自由裁量之職權，然仍應受比例原則等法
    則之拘束，並非可恣意為之，致礙及公平正義之維護，必須
    兼顧一般預防之普遍適應性與具體個案特別預防之妥當性，
    始稱相當。而刑法第59條之酌量減輕其刑，必於犯罪之情狀
    ，在客觀上足以引起一般同情，認為即予宣告法定低度刑期
    ，猶嫌過重者，始有其適用。如別有法定減輕之事由，應先
    依法定減輕事由減輕其刑後，科以最低刑度，猶嫌過重時，
    始得為之（最高法院94年度臺上字第9 號、99年度臺上字第
    5999號判決意旨參照）。查本件被告販賣第二級毒品甲基安
    非他命之重量達1 兩重，數量非少，且1 次販賣之金額高達
    4 萬元，對社會治安及國民健康之危害，難謂輕微，客觀上
    並無何可憫恕之處，尚不足以引起一般之同情，且其所犯之
    毒品危害防制條例第4 條第2 項販賣第二級毒品罪之法定刑
    ，經依同條例第17條第2 項、刑法第66條、第67條規定減輕
    其刑後，其法定最低刑度為3 年6 月以上有期徒刑，與其所
    為之本案犯罪情節相較，並無情輕罰重而有違罪刑相當性及
    比例原則之情形，爰不另依刑法第59條之規定，酌量減輕其
    刑，併此敘明。
四、爰審酌被告前有妨害自由、重利等前科，有臺灣高等法院被
    告前案紀錄表在卷可考，素行非佳，其明知甲基安非他命係
    列管之第二級毒品，使用均容易成癮，濫行施用，非但對施
    用者身心造成傷害，且多有施用致死之案例，而因其成癮性
    ，常使施用者經濟地位發生實質改變而處於劣勢，容易造成
    家庭破裂戕害國力，為國家嚴格查禁之違禁物，仍不顧販賣
    對象可能面臨之困境而為販賣之犯行，其販賣之行為，已助
    長毒品流通，致生危害於社會及他人身體健康，初雖否認犯
    行，惟尚能於本院審理時坦承不諱，態度尚可，暨考量其高
    中畢業之智識程度及經濟狀況勉持（見警卷第111 頁調查筆
    錄受詢問人欄所載）等一切情狀，量處如主文所示之刑，以
    示懲儆。
五、末按犯毒品危害防制條例第4 條之罪者，其供犯罪所用或因
    犯罪所得之財物，均沒收之，如全部或一部不能沒收時，追
    徵其價額或以其財產抵償之，同條例第19條第1 項定有明文
    。此項規定性質上係沒收之補充規定，其屬於本條所定沒收
    之標的，如得以直接沒收者，判決主文僅宣告沒收即可，不
    生「追徵其價額」或「以其財產抵償之」問題，須沒收之標
    的全部或一部不能沒收時，始生「追徵其價額」或「以其財
    產抵償之」選項問題。而「追徵其價額」或「以其財產抵償
    之」係屬兩種選項，分別係針對現行貨幣以外之其他財產與
    現行貨幣而言。本規定所稱「追徵其價額」者，係指所沒收
    之物為金錢以外之其他財物而無法沒收時，因其實際價值不
    確定，應追徵其價額，使其繳納與原物相當之價額，並無以
    其財產抵償之問題。倘嗣後追徵其金錢價額，不得結果而須
    以其財產抵償者，要屬行政執行機關依強制執行之法律之執
    行問題，即無不能執行之情形，自毋庸諭知「或以其財產抵
    償之」。如不能沒收之沒收標的為金錢時，因價值確定，判
    決主文直接宣告「以其財產抵償之」即可，不發生追徵價額
    之問題（最高法院99年6 月29日第5 次刑事庭會議決議參照
    ）。復按所謂「其因犯罪所得之財物」，並不以當場搜獲扣
    押者為限；而販賣毒品所得之對價，不問其中何部分屬於成
    本，何部分屬於犯罪所得之財物，應均予沒收，始與上開法
    條之規定符合；且因犯罪所得之財物，亦不能與正常營利事
    業計算營利所得之情形，相提並論（最高法院65年度第5 次
    刑庭庭推總會議決議意旨參照）。又按毒品危害防制條例第
    19條第1 項規定，並無如同條例第18條第1 項所定「不問屬
    於犯人與否，沒收之」之明文，自屬相對沒收主義之立法。
    是其應沒收之物，應以屬被告所有者為限（最高法院93年度
    臺上字第462 號判決意旨參照）。又沒收，依主從不可分之
    原則，應附隨緊接於主刑之下而同時宣告。查扣案如附表編
    號2 所示之電子磅秤1 臺，係被告所有，供其用來測量本件
    其所販賣之第二級毒品甲基安非他命重量所用之物，業據其
    於本院審理時供承在卷（見本院卷第107 頁）；扣案如附表
    編號8 所示之SonyEricsson手機1 支（序號00000000000000
    0 號，內含門號0000000000號SIM 卡1 張），亦係被告所有
    ，供其與證人胡宗邦聯絡購毒事宜所用之物，亦據被告於本
    院審理時供承在卷（見本院卷第107 頁）；則上開電子磅秤
    1 臺及行動電話1 支（內含SIM 卡1 張），既均係供被告犯
    毒品危害防制條例第4 條之罪所使用之物，自均應依毒品危
    害防制條例第19條第1 項規定宣告沒收。另查被告本件販賣
    第二級毒品甲基安非他命所獲取之4 萬元，依其交易狀態，
    業經收取，雖未經扣案，惟屬被告犯毒品危害防制條例第4
    條之罪所得之財物，依毒品危害防制條例第19條第1 項規定
    ，仍應宣告沒收；又因其犯罪所得財物為現行貨幣—新臺幣
    ，是如全部或一部不能沒收時，以其財產抵償之。至扣案如
    附表編號1 、編號3 至編號7 、編號9 及編號10所示之物，
    被告於本院審理時堅稱：編號1 、編號3 至編號5 ，係供其
    施用第二級毒品甲基安非他命所用之物；編號6 、編號7 、
    編號9 所示之手機，其並未作為販賣本件第二級毒品甲基安
    非他命之聯絡工具；至附表編號10所示之甲基安非他命，則
    係其施用所剩餘等語（見本院卷第107 頁），此外，並無任
    何積極證據可資證明上開扣案物係供被告犯本件之罪所用之
    物，而與本案有何關聯，均不宣告沒收。
六、至證人胡宗邦將本件被告所販賣之第二級毒品甲基安非他命
    1 兩交予證人張農麟之行為，是否另涉販賣第二級毒品，或
    轉讓第二級毒品，抑或幫助施用第二級毒品罪嫌，並不在本
    案起訴之範圍內，亦與本件被告所犯之罪無裁判上一罪關係
    ，應另由檢察官依法偵辦，附此敘明。
據上論斷，應依刑事訴訟法第299 條第1 項前段，毒品危害防制
條例第4 條第2 項、第17條第2 項、第19條第1 項，判決如主文
。
本案經檢察官陳永豐到庭執行職務。
中    華    民    國   100    年    11    月    14    日
                  刑事第五庭    審判長法  官  楊真明
                                      法  官  賴秀雯
                                      法  官  張瑋珍
以上正本證明與原本無異。
如不服本判決應於收受送達後10日內向本院提出上訴書狀，並應
敘述具體理由；其未敘述上訴理由者，應於上訴期間屆滿後20日
內向本院補提理由書（均須按他造當事人之人數附繕本）「切勿
逕送上級法院」。
                                      書記官  王嘉麒
中    華    民    國   100    年    11    月    14    日
附錄本案論罪科刑法條全文：
毒品危害防制條例第4條
製造、運輸、販賣第一級毒品者，處死刑或無期徒刑；處無期徒
刑者，得併科新臺幣 2 千萬元以下罰金。
製造、運輸、販賣第二級毒品者，處無期徒刑或 7 年以上有期
徒刑，得併科新臺幣 1 千萬元以下罰金。
製造、運輸、販賣第三級毒品者，處 5 年以上有期徒刑，得併
科新臺幣 7 百萬元以下罰金。
製造、運輸、販賣第四級毒品者，處 3 年以上 10 年以下有期
徒刑，得併科新臺幣 3 百萬元以下罰金。
製造、運輸、販賣專供製造或施用毒品之器具者，處 1 年以上
7 年以下有期徒刑，得併科新臺幣 1 百萬元以下罰金。
前五項之未遂犯罰之。
【附表】
┌─┬─────────────┬──────┐
│編│扣押物品名稱              │數量        │
│號│                          │            │
├─┼─────────────┼──────┤
│1 │殘渣袋                    │2個         │
├─┼─────────────┼──────┤
│2 │電子磅秤                  │1臺         │
├─┼─────────────┼──────┤
│3 │自製剷管                  │2支         │
├─┼─────────────┼──────┤
│4 │水煙斗吸食器              │2組         │
├─┼─────────────┼──────┤
│5 │自製吸食器零件            │1組         │
├─┼─────────────┼──────┤
│6 │ELIYA 手機（序號0000000000│1支         │
│  │56515號，內含門號000000000│            │
│  │9號SIM卡1張）             │            │
├─┼─────────────┼──────┤
│7 │Anycall 手機（序號00000000│1支         │
│  │0000000 號，內含門號098376│            │
│  │5534號）                  │            │
├─┼─────────────┼──────┤
│8 │SonyEricsson手機（序號3577│1支         │
│  │00000000000 號，內含門號09│            │
│  │00000000SIM卡1張）        │            │
├─┼─────────────┼──────┤
│9 │LG手機（序號00000000000000│1支         │
│  │3 號，內含門號0000000000號│            │
│  │SIM卡1張）                │            │
├─┼─────────────┼──────┤
│10│甲基安非他命              │1 包        │
│  │                          │（含袋毛重  │
│  │                          │0.2 公克）  │
└─┴─────────────┴──────┘